【裁判字號】    97,台上,2692
【裁判日期】    970619
【裁判案由】    殺人未遂
【裁判全文】
最高法院刑事判決            九十七年度台上字第二六九二號
上  訴  人  甲○○
選任辯護人  連兆宗律師
上列上訴人因殺人未遂案件，不服台灣高等法院中華民國九十七
年四月三日第二審更審判決（九十六年度上更(一)字第八○二號，
起訴案號：台灣桃園地方法院檢察署九十三年度偵字第六三五二
號），提起上訴，本院判決如下：
    主  文
上訴駁回。
    理  由
按刑事訴訟法第三百七十七條規定，上訴於第三審法院，非以判
決違背法令為理由，不得為之。是提起第三審上訴，應以原判決
違背法令為理由，係屬法定要件。如果上訴理由書狀並未依據卷
內訴訟資料，具體指摘原判決不適用何種法則或如何適用不當，
或所指摘原判決違法情事，顯與法律規定得為第三審上訴理由之
違法情形，不相適合時，均應認其上訴為違背法律上之程式，予
以駁回。本件原判決撤銷第一審不當之判決，改處上訴人甲○○
殺人未遂罪刑。已詳敘認定犯罪事實之依據及憑以認定之理由，
並對上訴人否認殺人犯意之辯詞，及其行為時之精神狀態，如何
未達於心神喪失之程度，而仍具有責任能力，均已依據卷內資料
予以指駁及說明，從形式上觀察，並無任何違背法令之處。查上
訴人身藏五把水果刀當眾剌殺同事彭瑞棋，並予以潑灑鹽酸，其
行為模式異於常人，第一審依職權選任桃園敏盛醫院為鑑定機關
，該醫院委由精神科醫師林文佳為鑑定人，鑑定結果認為：上訴
人行為時之精神狀態僅止於精神耗弱之程度。有該院民國九十三
年十一月二十五日敏醫字第○九三○○○四二五八號函及精神鑑
定報告書在卷可稽。上開鑑定人為精神科專業醫師，其鑑定方法
、鑑定資料及鑑定結論等事項，經訴訟當事人進行交互詰問，自
形式及實質上判斷，均無明顯瑕疵可指。原審採為科刑判決之基
礎，核無不合。又刑法第五十九條之酌量減輕其刑，必於犯罪另
有特殊之原因與環境，在客觀上足以引起一般同情，認為即予宣
告法定最低度刑期，猶嫌過重者，始有其適用，至於上訴人已與
告訴人和解，告訴人願意宥恕等情狀，僅可為法定刑內審酌量刑
之標準，並非客觀上顯可憫恕，自不能據為酌量減輕其刑之理由
，原判決審酌上訴人犯罪之情狀，認無可憫恕之處，未依刑法第
五十九條酌減其刑並諭知緩刑，亦無違法可言。上訴意旨未依據
卷證資料，具體指摘原判決如何違背法令，置原判決之論敘於不
顧，對原審採證認事及量刑之職權行使，任意指摘，難謂已符合
首揭法定上訴要件，其上訴違背法律上之程式，應予駁回。
據上論結，應依刑事訴訟法第三百九十五條前段，判決如主文。
中    華    民    國  九十七  年    六    月   十九   日
                      最高法院刑事第十一庭
                          審判長法官  花  滿  堂
                                法官  黃  正  興
                                法官  陳  東  誥
                                法官  林  錦  芳
                                法官  陳  世  雄
      本件正本證明與原本無異
                                      書  記  官
中    華    民    國  九十七  年    六    月  二十三  日
                                                      Ｑ


司法院資訊處製作；財團法人民間司法改革基金會備份。
